臺灣桃園地方法院刑事判決　　　　　 110年度審原易字第90號
公　訴　人　臺灣桃園地方檢察署檢察官
被　　　告　林凱文


指定辯護人　公設辯護人彭詩雯
上列被告因違反毒品危害防制條例案件，經檢察官提起公訴（11
0 年度偵字第9854號），被告於本院準備程序進行中，就被訴事
實為有罪之陳述，經本院告知簡式審判程序意旨，並聽取當事人
之意見後，裁定改依簡式審判程序審理，判決如下：
    主  文
林凱文持有第三級毒品純質淨重五公克以上，處有期徒刑肆月，
如易科罰金，以新臺幣壹仟元折算壹日。扣案含有第三級毒品4-
甲基甲基卡西酮之咖啡包參拾捌包（含包裝袋參拾捌個，驗前總
純質淨重約陸點伍捌公克）均沒收之。
    事實及理由
一、本件犯罪事實及證據，除證據部分補充「被告林凱文於本院
    準備程序及審理時之自白」外，餘均引用檢察官起訴書所載
    （詳如附件）。
二、論罪科刑：
（一）核被告所為，係犯毒品危害防制條例第11條第5 項之持有
      第三級毒品純質淨重5 公克以上罪。爰審酌被告經查獲時
      持有第三級毒品4-甲基甲基卡西酮之驗前總純質淨重合計
      約6.58公克，數量非微，非但危害個人之身心健康，而對
      社會治安造成潛在之危險，應予非難，惟考量被告犯後始
      終坦承犯行之態度，以及上開持有逾法定重量第三級毒品
      4-甲基甲基卡西酮之期間，衡量因此犯罪所生之危害，本
      於刑罰之一般預防及特別預防目的，兼衡其犯罪之動機、
      目的、手段、素行及被告於審理時自陳國中畢業之智識程
      度、從事板模、月薪新臺幣40,000元之生活狀況（見本院
      卷第45頁）等一切情狀，量處如主文所示之刑，並諭知如
      易科罰金之折算標準。
（二）至被告前於民國103 年間雖曾因違反毒品危害防制條例案
      件，經本院判處有期徒刑1 年4 月，緩刑4 年，並於104
      年12年17日緩刑報結，嗣緩刑期滿，緩刑之宣告未經撤銷
      之情，有臺灣高等法院被告前案紀錄表1 份在卷可稽，是
      被告之緩刑既未經撤銷，則其刑之宣告已失其效力。準此
      ，被告固合於刑法第74條第1 項第1 款之「未曾因故意犯
      罪受有期徒刑以上刑之宣告」之要件，然本院審酌被告本
      件持有毒品之數量非微，且其前因違反毒品危害防制條例
      案件緩刑報結後，竟為本案違反毒品危害防制條例之案件
      ，足見被告並未能獲取教訓，感念寬典，因認仍應予被告
      相當之刑事非難，而不宜逕為緩刑之宣告，是被告及辯護
      人所為緩刑宣告之請求，實難以採。
三、沒收部分：
    依毒品危害防制條例第18條第1 項前段之規定，應予沒收銷
    燬之毒品，以經查獲之第一、二級毒品為限。又毒品依其成
    癮性、濫用性及對社會危害性，共分為四級，施用或持有第
    三、四級毒品，因其可罰性較低，該條例除就持有第三、四
    級毒品純質淨重5 公克以上設有處罰規定外，未另設處罰之
    規定，然鑑於第三、四級毒品均係管制藥品，特於同條例第
    11條之1 明定無正當理由，不得擅自持有；第18條第1 項後
    段復規定查獲之第三、四級毒品，無正當理由而擅自持有者
    ，均沒入銷燬之。從而，依同條例第18條第1 項後段應沒入
    銷燬之毒品，專指查獲施用或持有之第三、四級毒品，但不
    構成犯罪行為者而言，如持有第三級毒品純質淨重5 公克以
    上者，既屬同條例相關法條明文規定處罰之犯罪行為，即非
    該條項應依行政程序沒入銷燬之範圍，而同條例對於犯持有
    第三級毒品純質淨重5 公克以上罪所查獲之毒品之沒收，並
    無特別規定，但該行為既已構成犯罪，則該毒品即屬不受法
    律保護之違禁物，自應回歸刑法之適用（最高法院96年度台
    上字第884 號、99年度台上字第338 號判決意旨參照）。查
    扣案之第三級毒品，經送臺北榮民總醫院及內政部警政署刑
    事警察局鑑定，鑑定結果均確檢出4-甲基甲基卡西酮成分乙
    節，有前開臺北榮民總醫院110 年2 月25日北榮毒鑑字第C0
    000000號毒品成分鑑定書、內政部警政署刑事警察局110 年
    3 月26日刑鑑字第1100022804號鑑定書各1 份在卷可稽（見
    桃園地檢署110 年度偵字第9854號卷第141 頁至第143 頁、
    第155 頁），是扣案之毒品確均為違禁物無訛，應均依刑法
    第38條第1 項之規定，宣告沒收。另盛裝上開毒品之包裝袋
    ，因沾附有該盛裝之毒品而難以完全析離，復無析離之必要
    與實益，應當整體視為毒品宣告沒收；至鑑驗耗盡之部分已
    滅失，自無庸再宣告沒收，併此說明。
據上論斷，應依刑事訴訟法第273 條之1 第1 項、第299 條第1
項前段、第310 條之2 、第454 條（本案採判決精簡原則，僅引
述程序法條），判決如主文。
本案經檢察官劉威宏提起公訴，檢察官劉倍到庭執行職務。
中    華    民    國   110    年    10    月    26    日
                  刑事審查庭  法  官  劉美香
以上正本證明與原本無異。
如不服本判決應於收受判決後20日內向本院提出上訴書狀，並應
敘述具體理由。其未敘述上訴理由者，應於上訴期間屆滿後20日
內向本院補提理由書(均須按他造當事人之人數附繕本)「切勿逕
送上級法院」。
                              書記官  張怡婷
中    華    民    國   110    年    10    月    27    日
附錄論罪科刑法條：
毒品危害防制條例第11條
持有第一級毒品者，處 3 年以下有期徒刑、拘役或新臺幣 30
萬元以下罰金。
持有第二級毒品者，處 2 年以下有期徒刑、拘役或新臺幣 20
萬元以下罰金。
持有第一級毒品純質淨重十公克以上者，處 1 年以上 7 年以下
有期徒刑，得併科新臺幣 1 百萬元以下罰金。
持有第二級毒品純質淨重二十公克以上者，處 6 月以上 5 年以
下有期徒刑，得併科新臺幣 70 萬元以下罰金。
持有第三級毒品純質淨重五公克以上者，處 2 年以下有期徒刑
，得併科新臺幣 20 萬元以下罰金。
持有第四級毒品純質淨重五公克以上者，處 1 年以下有期徒刑
，得併科新臺幣 10 萬元以下罰金。
持有專供製造或施用第一級、第二級毒品之器具者，處 1 年以
下有期徒刑、拘役或新臺幣 10 萬元以下罰金。
　
　
　
　
　
　
　
　
　
　
　
　
　
　
　
　
　
　
　
　
　
　
附件：
臺灣桃園地方檢察署檢察官起訴書
                                     110年度偵字第9854號
    被      告  林凱文  男  25歲（民國00年0月00日生）
                        住桃園市○○區○○路00巷0號2樓之
                           3
                        國民身分證統一編號：Z000000000號
上列被告因違反毒品危害防制條例案件，業經偵查終結，認應提
起公訴，茲將犯罪事實及證據並所犯法條分敘如下：
        犯罪事實
一、林凱文明知4-甲基甲基卡西酮係毒品危害防制條例第2 條第
    2 項第3 款所列管之第三級毒品，依法不得持有，竟基於持
    有第三級毒品純質淨重5 公克以上之犯意，於民國110 年2
    月19日上午某時許，向某真實姓名年籍資料不詳之陳姓成年
    人，取得摻有4-甲基甲基卡西酮之咖啡包共40包後而持有之
    。嗣於同日晚間10時32分許，因宋怡萱駕駛車牌號碼0000-0
    0 號自用小客車搭載林凱文，停駛在桃園市○○區○○○路
    0 段000 號前，且車輛發動中並未開啟大燈，而為警上前稽
    查，即在副駕駛座腳踏版處目視察覺有毒品咖啡包，林凱文
    經警詢問後亦坦承為毒品咖啡包後，即為警當場逮捕並施以
    附帶搜索，扣得摻有4-甲基甲基卡西酮之咖啡包38包（含袋
    毛重共計104.2419公克，純度14％，驗前總純質淨重約6.58
    公克），始悉前情。
二、案經桃園市政府警察局桃園分局報告偵辦。
        證據並所犯法條
一、上開犯罪事實，業據被告於警詢及偵訊中坦承不諱，核與證
    人宋怡萱於警詢及偵訊中證述情節相符，並有桃園市政府警
    察局桃園分局搜索扣押筆錄、扣押物品目錄表、舉發違反道
    路交通管理事件通知單、警員於110 年2 月20日出具之職務
    報告、密錄器翻拍照片、臺北榮民總醫院110 年2 月25日北
    榮毒鑑字第C0000000號毒品成分鑑定書、內政部警政署刑事
    警察局110 年3 月26日刑鑑字第1100022804號鑑定書，復有
    查獲? 有4-甲基甲基卡西酮之咖啡包38包（含袋毛重共計10
    4.2419公克，純度14％，驗前總純質淨重約6.58公克）扣案
    可憑，是被告犯嫌應堪認定。
二、核被告所為，係犯毒品危害防制條例第11條第5 項之持有第
    三級毒品純質淨重5 公克以上罪嫌。至扣案之摻有4-甲基甲
    基卡西酮之咖啡包38包（含袋毛重共計104.2419公克，純度
    14％，驗前總純質淨重約6.58公克），除鑑驗用罄者外，請
    依刑法第38條之規定，宣告沒收之。
三、至報告意旨認被告於前揭時間、地點，為警查獲持有前揭毒
    品咖啡包，另涉犯毒品危害防制條例第5 條第2 項之意圖販
    賣而持有第2 級毒品罪嫌云云。惟查，被告於警詢及偵訊中
    均供稱：扣案的毒品是自己要施用的等語，則被告主觀上是
    否有營利意圖，尚非無疑。又本件除查得上開扣案毒品外，
    並未查獲被告曾經販賣毒品予何人，或有何人指證欲向或曾
    向被告購買毒品之具體事證，亦未查獲有販賣毒品帳冊或其
    他通訊監察譯文，自難僅以被告持有上開扣案毒品，逕認其
    有販賣第二級毒品之意圖，是報告意旨就此部分容有誤會。
    惟此部分如成罪，因與上開提起公訴部分有實質上一罪關係
    ，爰不另為不起訴處分，併此敘明。
四、依刑事訴訟法第251條第1項提起公訴。
    此  致
臺灣桃園地方法院
中    華    民    國    110   年     5    月    24    日
                              檢  察  官  劉威宏
本件證明與原本無異
中    華    民    國    110   年     6    月     2    日
                              書  記  官  鄭宗仁
所犯法條
毒品危害防制條例第11條第5項
持有第三級毒品純質淨重二十公克以上者，處 3 年以下有期徒
刑，得併科新臺幣 30 萬元以下罰金。